【裁判字號】    98,易,2601
【裁判日期】    980826
【裁判案由】    傷害
【裁判全文】
臺灣臺中地方法院刑事判決          98年度易字第2601號
公  訴  人  臺灣臺中地方法院檢察署檢察官
被      告  乙○○
                    國民
上列被告因傷害案件，經檢察官提起公訴（98年度偵字第7247號
），本院依法獨任進行審判程序判決如下：
    主  文
乙○○傷害人之身體，處有期徒刑貳月，如易科罰金，以新臺幣
壹仟元折算壹日。
    事  實
一、乙○○素行不佳，前曾犯賭博、違反公司法、違反勞動基準
    法、違反電子遊戲場業管理條例等罪（均未構成累犯），詎
    仍不知悔改。乙○○於民國（下同）98年1月26日晚間22時3
    0分許，在臺中市○○區○○街30巷1號「名流賓果西餐廳」
    前，因故與甲○○發生爭執，甲○○遂以手推乙○○之肩膀
    ，乙○○因而不悅，竟基於傷害犯意，徒手毆打甲○○，致
    甲○○因而受有左小腿及左腳擦傷合併挫傷、右手小指擦傷
    、及因意外事故造成所致之缺牙（甲○○自稱係右上方3顆
    牙齒斷裂）等傷害。
二、案經甲○○訴由臺中市警察局第六分局報請臺灣臺中地方法
    院檢察署檢察官偵查起訴。
    理  由
一、按除簡式審判程序、簡易程序及刑事訴訟法第三百七十六條
    第一款、第二款（第一款：最重本刑為三年以下有期徒刑、
    拘役或專科罰金之罪。第二款：刑法第三百二十條、第三百
    二十一條之竊盜罪。）所列之罪之案件外，第一審應行合議
    審判，刑事訴訟法第二百八十四條之一修正條文定有明文。
    本件被告所犯係屬刑事訴訟法第三百七十六條第一款所列之
    最重本刑為三年以下有期徒刑、拘役或專科罰金之罪，依法
    獨任進行審理程序，合先敘明。
二、訊據被告乙○○對於上揭事實坦承不諱，核與告訴人甲○○
    所指訴之情節相符，並有澄清綜合醫院中港分院診斷證明書
    1份、現場照片2張等在卷足憑。且被告乙○○於警詢中亦直
    承其係以拳頭毆打告訴人甲○○肩膀及臉部（見台中市警察
    局第6分局中分6警偵字第980007141號刑事偵查卷宗第4頁）
    ，於偵審中復表示對告訴人甲○○之診斷證明書及所受傷部
    份並無意見（見台灣台中地方法院檢察署98年度偵字第7247
    號卷第6頁、本院98年8月13日獨任審判筆錄）；而告訴人甲
    ○○於警詢中亦曾指訴稱，其右上方3顆牙齒斷裂等之受傷
    害事實（見台中市警察局第6分局中分6警偵字第980007141
    號刑事偵查卷宗第7、11、13頁）。因此可能因而致告訴人
    甲○○受有因意外事故造成所致之缺牙（亦即告訴人甲○○
    所自稱係右上方3顆牙齒斷裂）等之傷害，應堪肯認。從而
    ，足認被告乙○○自白，核與事實相符，堪予採信，事證至
    臻明確，被告乙○○犯行洵堪認定。
三、核被告乙○○所為，係犯刑法第277條第1項之傷害罪。爰審
    酌被告乙○○犯罪之動機、目的、手段、品行不佳，詳如前
    述，此有台灣台中地方法院檢察署刑案資料查註紀錄表1份
    在卷可按、所生危害及犯罪後坦認罪愆，頗具悔意，然犯罪
    後迄今仍未與告訴人甲○○達成民事和解，取得諒解等一切
    情狀，量處如主文所示之刑，並諭知易科罰金之折算標準，
    以資懲儆。
據上論斷，應依刑事訴訟法第二百九十九條第一項前段、第二百
八十四條之一、刑法第二百七十七條第一項、第四十一條第一項
前段、刑法施行法第一條之一第一項、第二項前段，判決如主文
。
中    華    民    國    98    年    8     月    26    日
                            刑事第四庭法  官  洪俊誠
以上正本證明與原本無異。
如不服本判決，應於判決收受送達後10日內向本院提出上訴狀，
上訴於臺灣高等法院臺中分院（並應敘述具體上訴理由及檢附繕
本）。上訴書狀如未敘述上訴理由，應於上訴期間屆滿後20日內
補提上訴理由書於本院（均須按他造當事人之人數附具繕本）「
切勿逕送上級法院」。
                                      書記官  蕭榮峰
中    華    民    國    98    年    8     月    26    日
附錄論罪科刑實體法條文：
法第277條（普通傷害罪）：
傷害人之身體或健康者，處3年以下有期徒刑、拘役或1千元以下
罰金。
（罰金部份業經刑法施行法第一條之一第二項前段提高30倍為新
台幣三萬元）
犯前項之罪因而致人於死者，處無期徒刑或7年以上有期徒刑；
致重傷者，處 3 年以上 10 年以下有期徒刑。
刑法施行法第一之一條（95年06月14日修正）：
中華民國九十四年一月七日刑法修正施行後，刑法分則編所定罰
金之貨幣單位為新臺幣。
九十四年一月七日刑法修正時，刑法分則編未修正之條文定有罰
金者，自九十四年一月七日刑法修正施行後，就其所定數額提高
為三十倍。但七十二年六月二十六日至九十四年一月七日新增或
修正之條文，就其所定數額提高為三倍。


司法院資訊處製作；財團法人民間司法改革基金會備份。
